# 求助陈版！！关于景区门票收入的确认问题。

提问人：18566151110 时间：2023-01-06 11:00:01
求助陈版主：
公司是景区票务的代销公司，从上游景区买断了（即无论是否成功售出，均不可退回给景区）一批门票，并销售给消费者，请问一下在公司承担了存货风险的情况下，销售收入是否应该按照总额法确认？另外买断购入的这批门票，公司是否可以作为商品，当做存货核算？

回答人：chenyiwei
在买断门票，并实际承担该批门票的滞销积压等存货风险的情况下（一般要求事先全额付款），可就这部分买断的门票按总额法确认收入和成本，其他未买断的门票仍按净额法确认代销服务收入。
买断的门票可列为本企业的存货。